臺灣基隆地方法院刑事判決　　　　　　　 94年度訴字第252號
公　訴　人　　臺灣基隆地方法院檢察署檢察官
被　　　告　　甲○○　　男　3.
　　　　　　　　　　　　號
上列被告因毒品危害防制條例案件，經檢察官提起公訴（九十四
年度毒偵字第五五七號、第五六七號）及移送併辦（九十四年度
毒偵字第八六八號），本院判決如下：
    主  文
甲○○連續施用第一級毒品，累犯，處有期徒刑拾月。
扣案第一級毒品海洛因伍包（合計驗餘淨重貳點捌壹公克）、第
二級毒品安非他命壹包（毛重零點柒公克）均沒收銷燬；殘渣袋
二只（內均已無殘餘）、注射針筒壹支、分裝杓貳支及吸食器壹
個均沒收。
    事    實
一、甲○○前因施用毒品案件，經台灣高等法院以八十六年度上
    訴字第六三三七號判處有期徒刑三年六月及八月，並定應執
    行有期徒刑四年，嗣於民國九十一年二月廿八日假釋保護管
    束期滿而執行完畢，又再因施用毒品經送觀察勒戒，於九十
    三年七月一日因無繼續施用傾向出所釋放，詎仍不知戒絕，
    於前開觀察勒戒執行完畢釋放後五年內，復基於概括之犯意
    ，於九十四年二月一日起，至九十四年三月十五日止，在基
    隆市友人住處，或其自小客車駛停於雙溪侯牡公路陰暗路旁
    ，混雜海洛因及安非他命，以吸食器燒烤方式，同時施用第
    一、二級毒品多次，自同年三月十六日起至同年四月廿八日
    止，則不再混雜而僅以吸食器施用海洛因多次。先於九十四
    年二月四日下午十時卅分許，在基隆市○○路二二二號長庚
    醫院十一樓走廊，因口袋內毒品不慎掉落，恰為警當場發覺
    上前盤查，乃心虛主動交付身上其餘之毒品三包（四包可疑
    毒品經送驗其中三包確含海洛因，驗餘淨重二．七公克，餘
    一包非毒品）、原裝毒品及糖粉之殘渣袋各一只（內已無殘
    餘）及注射針筒一支、吸食器一個、分裝杓二支。後於九十
    四年二月六日下午七時卅分許，在基隆市○○路、安樂路二
    段口，經警盤查臨檢，當場扣得其所有第一級毒品海洛因一
    包（驗餘淨重０．一公克），及預備供施用毒品所用之注射
    針筒一支；後於同年三月十五日下午四時卅分許，經警至台
    北縣瑞芳鎮建基新村一一號查緝其友人吳心到恆燦時在場，
    又搜扣其所有第一級毒品海洛因一包（驗餘淨重０．０一公
    克）及安非他命一包（毛重０．七公克）。
二、案經基隆市警察局第一、第二、第四分局分別報請臺灣基隆
    地方法院檢察署檢察官偵查起訴及移送併辦。
    理　　由
一、本件被告甲○○所犯非死刑、無期徒刑、最輕本刑為三年以
    上有期徒刑之罪，亦非高等法院管轄第一審案件，其於準備
    程序進行中，就被訴事實為有罪之陳述，經法官告知其簡式
    審判程序之旨，並聽取公訴人及被告之意見後，依刑事訴訟
    法第二百七十三條之一第一項之規定，經合議庭裁定由受命
    法官獨任進行簡式審判程序，合先敘明。
二、前揭事實業據被告於本院審理時供承不諱，且其前後三次經
    警查獲採尿送台灣尖端先進生技醫藥股份有限公司檢驗結果
    ，尿液均呈嗎啡及甲基安非他命均陽性之反應，此有前開公
    司濫用藥物檢驗報告書三件在卷可稽，此外，先後三次並均
    查扣其所有並經分別送法務部調查局鑑驗確含第一級毒品海
    洛因成分計五包（合計驗餘淨重二．八一公克），並有該局
    鑑定通知書三紙，在卷可按，及第二級毒品安非他命一包（
    毛重０．七公克）暨其所有供施毒使用之注射針筒一支、原
    裝毒品及糖粉之殘渣袋各一只（內均已無殘餘）、吸食器一
    個、分裝杓二支，扣案足資佐証，乃本案被告施用第一、二
    級毒品之事証明確，犯行洵堪認定。
三、核被告所為，係犯毒品危害防制條例第十條第一項之施用第
    一級毒品罪及第十條第二項之施用第二級毒品罪。被告施用
    第一級毒品海洛因、第二級毒品安非他命前後持有第一級毒
    品海洛因、第二級毒品安非他命之低度行為，應為施用毒品
    之高度行為所吸收，不另論罪。本案被告或單獨施用第一級
    毒品海洛因，及或同時將第一、二級毒品混雜同時施用，並
    經本案蒞庭檢察官以同時觸犯二不同罪名之想像競合犯論告
    ，而應從一重之施用第一級毒品罪論處，附此敘明。至被告
    先後多次施用毒品之犯行，係時間緊接，犯罪構成要件相同
    ，顯係基於概括犯意反覆為之，自應依連續犯之規定論以一
    罪，並加重其刑。至公訴人原僅起訴被告自九十四年一月某
    日起至同年二月六日晚上九時警員採尿前廿四及九六小時前
    某時止之施用毒品犯行，而不及併案及被告自承其餘施用犯
    行，然如前述，其與已起訴部分為連續犯之裁判上一罪關係
    ，本院因得併予審判，亦併此敘明。另被告前因施用毒品案
　　件，經台灣高等法院以八十六年度上訴字第六三三七號判處
　  有期徒刑三年六月及八月，並定應執行有期徒刑四年，嗣於
    民國九十一年二月廿八日假釋保護管束期滿而執行完畢，此
　  有台灣高等法院被告全國前案紀錄表一件在卷可按，其於有
    期徒刑執行完畢後五年內再犯有期徒刑以上之本罪，係屬累
    犯，並應依法遞予加重其刑。爰審酌被告犯罪之動機、施用
    頻率、曾有施用毒品之前科仍不知悔改，再次犯下本案，惟
    所犯之施用毒品犯行乃戕害自己身心健康，並未危及他人，
    且犯後坦承犯行、已表悔悟等一切情狀，乃量處如主文之刑
    ，以示懲儆。
四、扣案第一級毒品海洛因五包（合計驗餘淨重二．八一公克）
    ，及第二級毒品安非他命一包（毛重０．七公克），係屬違
　  禁物，不問屬於犯人與否，均應依法宣告沒收銷燬之。另注
    射針筒一支、原裝毒品及糖粉之殘渣袋各一只（內均已無殘
    餘）、吸食器一個、分裝杓二支，則均係供犯罪所用之物，
    且均為被告所有，業據其於警、偵訊供有在卷，嗣於本院雖
    翻稱塑膠製分裝杓一支與本案無涉及注射針筒一支非其所有
    ，既與原供承不符，且該二物品，均係自被告身上一併扣得
    ，又無其他用途之正當理由，所辯顯不足採，自均應依法宣
    告沒收之。至經法務部調查局鑑驗非屬毒品之白色粉末一包
    ，既與本案無涉，乃不予宣告沒收，附此敘明。
五、據上論斷，應依刑事訴訟法第第二百九十九條第一項前段，
　　毒品危害防制條例第十條第一項、第二項、第十八條第一項
    前段，刑法第十一條前段、第五十六條、五十五條、第四十
　　七條，第三十八條第一項第二款，判決如主文。
本案經檢察官王亞樵到庭執行職務。
中　　華　　民　　國　　94　　年　　6 　　月　　6 　　日
                  刑事第四庭法  官  陳玉雲
以上正本證明與原本無異。
對於本件判決如有不服，應於收受送達後10日內，向本院提出上
訴書狀，上訴於臺灣高等法院，並按他造當事人之人數附具繕本
。
中　　華　　民　　國　　94　　年　　6 　　月　　7 　　日
                            書記官  王毓嫻
附錄論罪法條
毒品危害防制條例第10條：
施用第一級毒品者，處 6 月以上 5 年以下有期徒刑。
施用第二級毒品者，處 3 年以下有期徒刑。
毒品危害防制條例第18條第1項前段：
查獲之第一、二級毒品及專供製造或施用第一、二級毒品之器具
，不問屬於犯人與否，均沒收銷燬之；
